# 求助陈版 , 关于城投公司向政府购买公租房经营权的会计处理

提问人：2829093 时间：2022-01-05 11:11:31
陈版，你好，我们最近在进行一个某地级市的A城投公司发债审计，遇到一个特许经营权的问题，请陈版指点一下。 A城投公司作为乙方与当地的政府甲方签订了一份《公租房经营权转让合同》。约定将政府持有的公租房经营权进行有偿 2 亿元转让，相关收益权一并转移，转让期 30 年。
但实际情况中，政府未按期移交收费权，公租房收费款仍直接转到政府，A城投公司未能直接收取租金，政府也未定期结算该部分收益。A城投公司所支付的经营全购买款项 2 亿元，能否形成资产计入“无形资产”或者“长期待摊费用”，或者有什么更恰当的列报方式。请陈版主指教

回答人：chenyiwei
由于政府并未遵守约定，导致相关经济利益未能按约定流入企业，建议与政府方沟通，就后续处理达成一致意见。如无法证明满足资产确认条件的，不排除作为应收款项并计提坏账准备处理。